臺灣高等法院臺中分院刑事裁定
111年度聲字第874號
聲  請  人  臺灣高等檢察署臺中檢察分署檢察官     
受  刑  人  賴淑娟



上列聲請人因受刑人數罪併罰有二裁判以上，聲請定其應執行之
刑（聲請案號：111年度執聲字第372號），本院裁定如下：
    主  文
賴淑娟因犯如附表所示各罪所處之刑，有期徒刑部分應執行有期
徒刑壹年伍月，如易科罰金，以新臺幣壹仟元折算壹日。
    理  由
一、聲請意旨略以：受刑人賴淑娟（以下稱受刑人）因商業會計
    法數罪，先後經判決確定如附表。應依刑法第53條、第51條
    第5款規定，定其應執行之刑，及依刑法第41條第1項、第8
    項規定，諭知易科罰金之折算標準，爰依刑事訴訟法第477
    條第1項聲請裁定等語。
二、按裁判確定前犯數罪者，併合處罰之；數罪併罰，有二裁判
    以上者，依第51條之規定，定其應執行之刑，刑法第50條第
    1 項本文、第53條定有明文。又數罪併罰，分別宣告其罪之
    刑，如宣告多數有期徒刑者，於各刑中之最長期以上，各刑
    合併之刑期以下，定其刑期；但不得逾30年，刑法第51條第
    5 款亦有明文；又犯最重本刑為5年以下有期徒刑以下之刑
    之罪，而受6月以下有期徒刑或拘役之宣告者，得以新臺幣1
    千元、2千元或3千元折算1日，易科罰金，刑法第41條第1項
    前段定有明文。次按法律上屬於自由裁量事項，尚非概無法
    律性之拘束，在法律上有其外部界限及內部界限。前者依法
    律之具體規定，使法院得以具體選擇為適當裁判，此為自由
    裁量之外部界限。後者法院為自由裁量時，應考量法律之目
    的，法律秩序之理念所在，此為自由裁量之內部界限。法院
    為裁判時，二者均不得有所踰越。在數罪併罰而有二裁判以
    上，應定其應執行刑之案件，法院所為刑之酌定，固屬自由
    裁量事項，然對於法律之內、外部界限，仍均應受其拘束（
    最高法院94年度台非字第21號判決意旨參照）。又按刑事訴
    訟法第370條第2項、第3項，已針對第二審上訴案件之定應
    執行之刑，明定有不利益變更禁止原則之適用，分屬不同案
    件之數罪併罰，倘一裁判宣告數罪之刑，曾經定其執行刑，
    再與其他裁判宣告之刑（或執行之刑）定其執行刑時，在法
    理上亦應同受此原則之拘束（最高法院103年度第14次刑事
    庭會議決議意旨參照），亦即另定之執行刑，其裁量所定之
    刑期，不得較重於前定之執行刑加計後裁判宣告之刑（或執
    行之刑）之總和（最高法院104年度台抗字第410號裁定意旨
    參照）。
三、復按被告所犯數罪有二裁判以上時，其所犯各罪是否合於數
    罪併罰規定，應以各裁判中最初判決確定者為基準，凡在該
    裁判確定前所犯之各罪，均應依刑法第50條、第51條規定，
    定其應執行之刑。數罪併罰案件之實體裁判確定後，即生實
    質之確定力，除因增加經另案判決確定合於數罪併罰之其他
    犯罪，或原定應執行刑之數罪中有部分犯罪，因非常上訴、
    再審程序而經撤銷改判，或有赦免、減刑等情形，致原裁判
    定刑之基礎已經變動，或其他客觀上有責罰顯不相當之特殊
    情形，為維護極重要之公共利益，而有另定應執行刑之必要
    者外，法院應受原確定裁定實質確定力之拘束。又定應執行
    刑，不僅攸關國家刑罰權之行使，於受刑人之權益亦有重大
    影響，除顯無必要或有急迫情形外，法院於裁定前，允宜予
    受刑人以言詞、書面或其他適當方式陳述意見之機會，程序
    保障更加周全（最高法院110年度台抗字第489號裁定意旨參
    照）。
四、經查：
　㈠受刑人因犯商業會計法等罪，經臺灣桃園地方法院、臺灣臺
    中地方法院、本院及最高法院分別判處如附表所示之刑，均
    經分別確定在案，有各該刑事判決及臺灣高等法院被告前案
    紀錄表在卷可稽。茲檢察官向本院聲請定其應執行之刑，本
    院審核認聲請為正當，應定其應執行之刑。
　㈡受刑人所犯如附表編號1至5所示之6罪曾定應執行有期徒刑1
    年2月確定（臺灣臺中地方法院110年度聲字第1217號裁定）
    ；如附表編號6所示之3罪曾定應執行有期徒刑5月確定（本
    院109年度上訴字第1262號判決）。而附表編號1至5所示之
    罪與附表編號6所示之罪另定應執行刑，屬上開最高法院大
    法庭裁定意旨所指可重新定應執行刑之情況，尚不生抵觸原
    確定裁定實質確定力之問題。本院於裁定前，曾通知受刑人
    如對本件定應執行刑案件有意見欲表達，於文到5日內具狀
    陳述意見，受刑人於上開期間經過後並未表示任何意見，有
    本院111中分高刑盈111聲874字第3317號函、送達證書、收
    文資料及收狀資料查詢清單在卷可憑（見本院卷第139至145
    頁）。參照前揭所述，本院就編號1至6所示各罪再定應執行
    之有期徒刑，應予審酌前開裁判內、外部界限之範圍，並斟
    酌受刑人所犯（均論以累犯）均為商業會計法之罪，前述犯
    罪行為之不法及罪責程度、各罪之關聯性、犯罪情節、次數
    及行為態樣、數罪所反應受刑人之人格特性與傾向、對受刑
    人施以矯正之必要性等，就其所犯前揭各罪為整體非難評價
    ，另參酌曾定應執行刑部分之折算比例，定其應執行之刑及
    諭知易科罰金之折算標準如主文所示。
　㈢另附表編號1 至5 已執行完畢部分，執行檢察官於執行本件
    所定執行刑時，自應予以扣除，俾免受刑人誤會，附此敘明
    。
據上論斷，應依刑事訴訟法第477 條第1 項，刑法第53條、第51
條第5 款、第41條第1項前段，裁定如主文。
中　　華　　民　　國　　111 　年　　5 　　月　　5 　　日
        　　刑事第八庭    審判長法　官  林  清  鈞
　　　　　 　　　　　　　　　   法　官  黃  小  琴
　　　　　　　　 　　　　　　　 法　官  郭  瑞  祥 
以上正本證明與原本無異。     
如不服本裁定，得於收受送達後5日內向本院提出抗告書狀(須附
繕本)。因疫情而遲誤不變期間，得向法院聲請回復原狀。

                               書記官  賴  淵  瀛
　　　　　　　　　　　　　　　 
中　　華　　民　　國　　111 　年　　5 　　月　　5 　　日
附表：受刑人賴淑娟定其應執行之刑案件一覽表
 編　　　　　號  1 2 3  罪　　　　　名  共同犯商業會計法第71條第1款填製不實會計憑證罪 共同犯商業會計法第71條第1款填製不實會計憑證罪 共同犯商業會計法第71條第1款填製不實會計憑證罪  宣　　告　　刑  有期徒刑3月 有期徒刑3月 有期徒刑4月   編號1至5曾經臺灣臺中地方法院110年度聲字第1217號裁定應執行有期徒刑1年2月    犯　罪　日　期  105年1月間 105年3月至4月間 105年5月至6月間 偵查（自訴）機關年   度   案   號  臺灣桃園地方檢察署106年度偵字第18652 號 臺灣臺中地方檢察署107年度偵字第8990號 臺灣臺中地方檢察署107年度偵字第8990號 最　後　　事 實 審 法　　院 臺灣桃園地方法院 臺灣高等法院臺中分院 臺灣高等法院臺中分院  案　　號 108年度簡字第142號 109年度上訴字 第1172號 109年度上訴字 第1172號  判決日期 108 年7 月25日 109 年7 月7 日 109 年7 月7 日 確　 定　　判　 決 法　　院 臺灣桃園地方法院 最高法院 最高法院  案　　號 108年度簡字第142號 109年度台上字 第5781號 109年度台上字 第5781號  判　　決確定日期 108 年8 月19日  109 年12月2 日  109 年12月2 日 是否為得易科罰金、社會勞動之案件  是 是 是 備註  臺灣桃園地方檢察署108年度執字第15401號、臺灣臺中地方檢察署110年度執更字第1754號（已執行完畢） 臺灣臺中地方檢察署110年度執字第12號、110年度執更字第1754號（已執行完畢） 臺灣臺中地方檢察署110年度執字第12號、110年度執更字第1754號（已執行完畢） 
附表：受刑人賴淑娟定其應執行之刑案件一覽表
 編　　　　　號  4 5 6  罪　　　　　名  共同犯商業會計法第71條第1款填製不實會計憑證罪 共同犯商業會計法第71條第1款填製不實會計憑證罪 共同犯商業會計法第71條第1款填製不實會計憑證罪  宣　　告　　刑  有期徒刑4月 有期徒刑4月（共2罪） 有期徒刑2月（共3罪）   編號1至5曾經臺灣臺中地方法院110年度聲字第1217號裁定應執行有期徒刑1年2月  曾定應執行有期徒刑5月  犯　罪　日　期  105年7月至8月間　 105年5月至6月間、 105年7月至8月間 105年7、8月份、 105年9、10月份、 105年3、4月份 偵查（自訴）機關年   度   案   號  臺灣臺中地方檢察署107年度偵字第8990號 臺灣臺中地方檢察署107年度偵字第8960號 臺灣臺中地方檢察署107年度偵字第16602號 最　後　　事 實 審 法　　院 臺灣高等法院臺中分院 臺灣臺中地方法院 臺灣高等法院臺中分院  案　　號 109年度上訴字 第1172號 108年度訴字 第1142號 109年度上訴字 第1262號  判決日期 109 年7 月7 日 109 年12月30日 110年11月25日 確　 定　　判　 決 法　　院 最高法院 臺灣臺中地方法院 最高法院  案　　號 109年度上訴字 第5781號 108年度訴字 第1142號 111年度台上字 第1480號  判　　決確定日期 109 年12月2 日  110 年2 月17日  111 年3 月9 日 是否為得易科罰金、社會勞動之案件  是 是 是 備註  臺灣臺中地方檢察署110年度執字第12號、110年度執更字第1754號（已執行完畢） （聲請意旨載為110年度執字第3477號） 臺灣臺中地方檢察署110年度執字第3477號、110年度執更字第1754號（已執行完畢） 臺灣臺中地方檢察署111年度執字第3831號